臺灣屏東地方法院刑事判決　　　　　　 100年度訴字第1125號
公　訴　人　臺灣屏東地方法院檢察署檢察官
被　　　告　曾榮才
上列被告因違反毒品危害防制條例案件，經檢察官提起公訴（10
0 年度毒偵字第1371號），本院於準備程序進行中，因被告就被
訴事實為有罪之陳述，經告知簡式審判程序意旨，並聽取公訴人
及被告之意見後，本院合議庭裁定由受命法官獨任依簡式審判程
序審理，判決如下：
    主  文
曾榮才施用第一級毒品，累犯，處有期徒刑拾月，扣案之第一級
毒品海洛因壹包（驗餘淨重零點零柒壹公克）沒收銷燬、注射針
筒貳支沒收。
    事  實
一、曾榮才前於民國92年間因施用毒品案件，經本院以92年度毒
    聲字第1081號裁定送觀察、勒戒，因認有繼續施用之傾向，
    再由本院以92年度毒聲字第1191號裁定送強制戒治，嗣經停
    止強制戒治並付保護管束，迄至93年8 月25日保護管束期滿
    而執行完畢，並由台灣屏東地方法院檢察署檢察官以93年度
    戒毒偵字第114 號為不起訴處分確定。其於前揭強制戒治執
    行完畢釋放後5 年內之95年內，復因施用毒品案件，經台灣
    高雄地方法院以95年度訴字第1041號判決判處有期徒刑10月
    ，經上訴後撤回而確定。再於同年因詐欺案件，經本院以95
    年度簡字第1120號判決判處有期徒刑4 月確定，上開2 案嗣
    經本院以96年度聲減字第444 號裁定分別減為有期徒刑5 月
    、2 月，應執行有期徒刑6 月確定，於96年7 月16日期滿執
    行完畢。詎猶不知悔改，竟基於施用第一級毒品海洛因之犯
    意，於100 年6 月17日14時許，在屏東縣長治鄉某農地處，
    將海洛因置入其所有之針筒內以注射方式，施用第一級毒品
    海洛因1 次。嗣於100 年6 月20日9 時50分許，在屏東縣屏
    東市○○街與台糖三街口，因形跡可疑為警盤查，在具犯罪
    偵查機關權限之員警發覺前，即主動向員警交出其本次施用
    所用之海洛因1 包（驗餘淨重0.071 公克）及預備供施用第
    一級毒品所用之注射針筒2 支，並坦承本次施用第一級毒品
    之行為，且同意為採尿送驗，檢驗結果呈海洛因代謝後之嗎
    啡陽性反應。
二、案經曾榮才自首、屏東縣政府警察局屏東分局報告台灣屏東
    地方法院檢察署檢察官偵查起訴。
    理  由
一、本件被告曾榮才所犯係死刑、無期徒刑、最輕本刑為3 年以
    上有期徒刑以外之罪，其於準備程序就前揭被訴事實為有罪
    之陳述，經受命法官告知簡式審判程序之旨，並聽取其與公
    訴人之意見後，本院認無不得或不宜改依簡式審判程序進行
    之情事，依刑事訴訟法第273 條之1 第1 項、第284 條之1
    規定，裁定本件由受命法官獨任進行簡式審判程序，合先敘
    明。
二、上揭犯罪事實，業據被告於警詢及本院審理中坦承不諱；且
    被告於100 年6 月20日為警所採集之尿液，經屏東縣政府警
    察局屏東分局員警初步檢驗後，再送正修科技大學超微量研
    究科技中心以酵素免疫分析法及氣相層析質譜儀法檢驗，均
    呈嗎啡（即海洛因代謝後成分）之陽性反應，此有該中心10
    0 年7 月14日編號R00-0000-000號尿液檢驗報告、屏東縣政
    府警察局屏東分局毒品案件涉嫌人尿液採證編號姓名對照表
    、查獲涉嫌毒品危害防制條例罪查獲毒品初步檢驗報告表、
    尿液檢體監管紀錄表各1 張及尿液初步檢驗照片1 張在卷可
    稽。另查獲扣案之白色粉末1 包（驗餘淨重0.071 公克），
    經送高雄市立凱旋醫院鑑驗，確為第一級毒品海洛因乙節，
    亦有該院100 年7 月11日高市凱醫驗字第16502 號濫用藥物
    成品檢驗鑑定書附卷可參，上述檢驗結果，均係檢驗機關本
    於專業知識及以精密儀器或科學檢驗方法所得之結論，自可
    憑信，此外，復有員警偵查報告1 紙附卷可考及注射針筒2
    支扣案可證，綜上足認，本案事證明確，被告上開犯行，應
    堪認定。
三、被告前於92年間因施用毒品案件，經本院以92年度毒聲字第
    1081號裁定送觀察、勒戒，因認有繼續施用之傾向，再由本
    院以92年度毒聲字第1191號裁定送強制戒治，嗣經停止強制
    戒治並付保護管束，迄至93年8 月25日保護管束期滿而執行
    完畢，並由台灣屏東地方法院檢察署檢察官以93年度戒毒偵
    字第114 號為不起訴處分確定。其於前揭強制戒治執行完畢
    釋放後5 年內之95年內，復因施用毒品案件，經台灣高雄地
    方法院以95年度訴字第1041號判決判處有期徒刑10月，經上
    訴後撤回而確定等情，有台灣高等法院被告前案紀錄表1 份
    在卷可按，是被告已於強制戒治執行完畢後5 年內再犯毒品
    案件，本件雖於5 年後再犯，仍應依法論罪科刑（最高法院
    97年度第5 次刑事庭會議決議意旨參照）。
四、查海洛因屬毒品危害防制條例第2 條第2 項第1 款所規定之
    第一級毒品，不得持有、施用，被告竟持以施用，是核其所
    為，係犯毒品危害防制條例第10條第1 項之施用第一級毒品
    罪。其施用前持有海洛因之低度行為，為施用之高度行為所
    吸收，不另論罪。又被告有事實欄所載之有期徒刑執行完畢
    紀錄，有台灣高等法院被告前案紀錄表1 份在卷可按，其受
    有期徒刑執行完畢後5 年以內故意再犯本件有期徒刑以上之
    罪，為累犯，均應依刑法第47條第1 項規定，加重其刑。被
    告於100 年6 月20日9 時50分許，在屏東縣屏東市○○街與
    台糖三街口，因形跡可疑為警盤查，在具犯罪偵查機關權限
    之員警發覺前，即主動向員警交出其本次施用所用之海洛因
    1 包（驗餘淨重0.071 公克）及注射針筒2 支，並坦承本次
    施用第一級毒品之行為，且同意為採尿送驗等情，業據被告
    於本院供承明確，核於員警偵查報告所載查獲情形一致，其
    所為符合刑法第62條前段自首之要件，並因而減省訴訟資源
    ，爰依該條規定，減輕其刑。被告所犯有上開加重減輕事由
    ，應依法先加後減之。
五、爰審酌被告前因施用毒品案件，經觀察、勒戒及強制戒治執
    行完畢後後，仍不思悔改，徹底去除施用毒品之惡習，竟又
    施用毒品，顯其無戒絕毒品之意且繼續沈淪毒海之中，及兼
    衡其素行狀況、施用毒品對社會治安造成之危害，生活狀況
    、教育程度、犯後坦承犯行，態度尚佳等一切情狀，量處如
    主文所示之刑。公訴人雖就本件具體求處有期徒刑1 年4 月
    ，惟本院審酌被告有自首情形及上開量刑因素認量處以如主
    文所示之刑為適當，公訴人之求刑，核屬過重，附此敘明。
    扣案白色粉末1 包（驗餘淨重0.071 公克）為第一級毒品海
    洛因，業如上述，且為被告所有供犯本次犯行所用，而包裝
    之夾鏈袋因與其內毒品不可析離，應整體視同本件查獲之第
    一級毒品，併依毒品危害防制條例第18條第1 項前段規定，
    宣告沒收銷燬之。扣案注射針筒2 支為被告所有，預備施用
    第一級毒品所用，業據其於偵訊中供承屬實，應依刑法第38
    條第1 項第2 款之規定宣告沒收之。至鑑驗所用之第一級毒
    品因鑑驗而滅失；被告本次施用第一級毒品所用之注射針筒
    1 支則未據扣案，復無證明證明現仍存在，故不為沒收銷燬
    及沒收之宣告。
據上論斷，應依刑事訴訟法273 條之1 第1 項、第299 條第1 項
前段，毒品危害防制條例第10條第1 項、第18條第1 項前段，刑
法第11條、第47條第1 項、第62條前段、第38條第1 項第2 款，
判決如主文。
本案經檢察官邱呂凱到庭執行職務。
中    華    民    國   100    年    9     月    30    日
                  刑事第五庭    法  官  劉怡孜
以上正本證明與原本無異。
如不服本判決應於收受判決後10日內向本院提出上訴書狀，並應
敘述具體理由；其未敘述上訴理由者，應於上訴期間屆滿後20日
內向本院補提理由書（均須按他造當事人之人數附繕本）「切勿
逕送上級法院」。
中    華    民    國   100    年    9     月    30    日
                                書記官  薛慧茹
附錄本案論罪科刑法條：
毒品危害防制條例第10條第1項
施用第一級毒品者，處6 月以上5 年以下有期徒刑。